【裁判字號】    90,簡上,28
【裁判日期】    900518
【裁判案由】    公共危險
【裁判全文】
臺灣新竹地方法院刑事判決                            九十年度簡上字第二八號
    上  訴  人  臺灣新竹地方法院檢察署檢察官
    上  訴  人
    即  被  告  甲○○
右上訴人等因被告公共危險案件，不服本院新竹簡易庭九十年度竹交簡字第一五八號
中華民國九十年二月二十二日第一審簡易判決（原聲請案號：臺灣新竹地方法院檢察
署九十年度偵字第七四五號），提起上訴，本院管轄第二審之合議庭判決如左：
    主  文
上訴駁回。
    事  實
一、甲○○曾因公共危險案件，經本院判處罰金一萬八千元確定（不構成累犯），猶
    不知悔改，明知飲酒後駕車將導致其注意能力減低、反應能力變慢，在此時仍駕
    車行駛於馬路上，隨時有致他人於死、傷之危險，且道路交通管理處罰條例定有
    於飲酒後呼氣之酒精濃度達每公升空氣含Ｏ‧二五毫克時即不得駕車之規定，竟
    仍在民國九十年一月十八日晚上，在新竹市○○街金玉滿堂餐廳飲酒，並酒後（
    未達心神喪失或精神耗弱之程度）不能安全駕駛動力交通工具之狀況下，猶駕駛
    車牌號碼ＷＺ─四九三八號（起訴書誤載為Ｗ二─四九三八號）自小客車行駛於
    道路上，嗣於同日晚上九時三十分許，行經新竹市○○街與勝利路交叉口時，因
    酒後注意力無法集中，致未能即時判明新竹市○○路係由林森路往西門街方向之
    單行道，而逆向行駛於勝利路上，適為警欄檢稽查後，發現其酒後駕車，經警將
    其帶回警局以酒精測定器測試其呼氣之酒精濃度，竟高達每公升空氣含０‧八毫
    克之濃度，因而循線查獲上情。
二、案經新竹市警察局第一警分局報告台灣新竹地方法院檢察署檢察官聲請簡易判決
    處刑。
    理  由
一、右揭事實，業據被告甲○○於警訊及偵、審中供承不諱，並有序號二六六七號之
    酒精呼氣濃度測定值、刑法第一百八十五條之三案件測試觀察紀錄表、新竹市警
    察局竹市警交字第Ｅ0000000號舉發違反道路交通管理事件通知單各一紙
    附卷可稽。按酒精濃度呼氣已達每公升零點五五毫克時，肇事率為一般正常人之
    十倍，有法務部八十八年五月十八日所發之法八八檢字第００一六六九號函在卷
    為憑，佐以被告駕駛前開汽車誤闖單行道，及經警欄檢時發現其應答有含糊不清
    、呆滯木僵之事實，堪認被告確已達不能安全駕駛動力交通工具之狀態甚明。從
    而，本件事證明確，被告犯行洵堪認定，應依法論科。
二、核被告甲○○所為，係犯刑法第一百八十五條之三之服用酒類不能安全駕駛動力
    交通工具而駕駛罪。原審以被告所犯罪證明確，援引適用刑法第一百八十五條之
    三、第四十二條第二項，罰金罰鍰提高標準條例第二條，並審酌被告犯罪之動機
    、目的、手段，犯罪所生之損害，及犯罪後態度等一切情狀，量處罰金三萬元，
    如易服勞役以三百元折算一日，核其認事用法，俱無違誤，量刑亦堪允洽。被告
    上訴意旨，指摘原判決量刑過重，檢察官上訴意旨認原審量刑過輕，核均無理由
    ，應予駁回。
據上論斷，應依刑事訴訟法第四百五十五條之一第一項、第三項、第三百六十八條，
判決如主文。
本案經檢察官吳金棟到庭執行職務。
中      華      民      國    九十      年      五      月     十八     日
                                    臺灣新竹地方法院刑事第二庭
                                      審判長法  官  王  銘  勇
                                            法  官  楊  明  箴
                                            法  官  謝  永  昌
右正本證明與原本無異。
不得上訴。
                                            書記官  陳  凰  榆
中      華      民      國    九十      年      五      月     十八     日
附錄：刑法第一百八十五條之三
服用毒品、麻醉藥品、酒類或其他相類之物，不能安全駕駛動力交通工具而駕駛者，
處一年以下有期徒刑、拘役或三萬元以下罰金。


司法院資訊處製作；財團法人民間司法改革基金會備份。
